臺灣臺北地方法院民事判決
111年度訴字第3394號
原      告  玉山商業銀行股份有限公司


法定代理人  黃男州  
訴訟代理人  王彥力  
            游儒顯  

被      告  竇俊偉  

訴訟代理人  竇張淑玉
上列當事人間請求清償借款事件，本院於中華民國111年11月22
日言詞辯論終結，判決如下：
    主  文
被告應給付原告新臺幣伍拾伍萬陸仟肆佰陸拾貳元，及如附表所
示之利息、違約金。
訴訟費用由被告負擔。
    事實及理由
壹、程序部分：
    本件依兩造間貸款契約書其他契約款第9條約定，合意以本
    院為第一審管轄法院（見本院卷第11頁），本院就本件訴訟
    有管轄權，合先敘明。
貳、實體部分：
一、原告主張：被告於民國107年5月29日向原告借款新臺幣（下
    同）86萬元，約定借款期間自107年5月29日起至113年5月29
    日止，每月為一期，共分72期，利息自撥款日起清償日止以
    年息6％固定計息。詎被告自110年12月29日起即未依約清償
    借款，依約被告已喪失期限利益，尚積欠本金55萬6,452元
    及如附表所示之利息、違約金未清償。爰依消費借貸之法律
    關係提起本件訴訟，並聲明：如主文第1項所示。
二、被告則以：被告於111年6月底去越南工作，現因疫情沒辦法
    回來，之前因為工程款延誤，所以沒辦法還款，預計在112
    年2月返台，第一期貨款會在112年1月收到，可以清償約12
    萬元，第二期貨款會在同年3月收到，可以清償約12萬元等
    語，資為抗辯。
三、按消費借貸之借用人應於約定期限內，返還與借用物種類、
    品質、數量相同之物；遲延之債務，以支付金錢為標的者，
    債權人得請求依法定利率計算之遲延利息，但約定利率較高
    者，仍從其約定利率，民法第478條前段、第233條第1項分
    別定有明文。本件原告主張上開事實，業據提出借款契約書
    、繳款明細等件為證（見本院卷第9至13頁），核屬相符，
    而被告並未否認借款之事實，僅抗辯其目前無法立即還款，
    堪認原告之主張為真實。被告於前揭欠款因未依約繳納視為
    到期後，依民法第478條前段之規定，自應負擔返還借款之
    責任。被告雖稱其預計於112年2月清償部分欠款，然此為嗣
    後被告如何與原告協商還款計劃之問題，並不影響本院對於
    本件借款存在之認定。從而，原告依消費借貸之法律關係，
    請求被告給付55萬6,452元及如附表所示之利息及違約金，
    為有理由，應予准許。
四、本件事證已臻明確，兩造其餘之攻擊或防禦方法及所提之證
    據，經本院斟酌後，認為均不足以影響本判決之結果，爰不
    逐一論列，附此敘明。
五、訴訟費用負擔之依據：民事訴訟法第78條。
中　　華　　民　　國　　111 　年　　11　　月　　29　　日
                  民事第七庭    法　官　許筑婷
以上正本係照原本作成。
如對本判決上訴，須於判決送達後20日內向本院提出上訴狀。如
委任律師提起上訴者，應一併繳納上訴審裁判費。
中　　華　　民　　國　　111 　年　　11 　 月　　29　  日
                                書記官　林政彬
附表：（民國；新臺幣）
編號 本金金額 利   息  違   約   金   期   間 年息 計算方式  1 55萬6,452元 自110年12月29日起至清償日止 6% 自110年12月29日起至清償日止，其逾期6個月以內部分，按前開約定利率10%，逾期超過6個月部分，按前開約定利率20%，按期計收。每次違約狀態最高連續收取9期。